臺灣板橋地方法院刑事判決　　　　　　　95年度訴字第3675號
公　訴　人　臺灣板橋地方法院檢察署檢察官
被　　　告　乙○○
上列被告因竊盜等案件，經檢察官提起公訴（95年度偵字第2325
3 號），嗣因被告於本院準備程序中就被訴事實為有罪之陳述，
本院告知被告簡式審判程序之旨，並聽取當事人之意見後，由本
院合議庭裁定改由受命法官獨任依簡式審判程序進行，判決如下
：
    主  文
乙○○故買贓物，累犯，處有期徒刑肆月；又行使偽造私文書，
足以生損害於他人，累犯，處有期徒刑肆月，未扣案之行動電話
／第三代行動電話服務申請書（遠傳電信公司留存聯）之「申請
者簽名」欄上偽造「甲○○」之署押共貳枚（含按捺指印紋共貳
枚）、扣案之行動電話／第三代行動電話服務申請書（客戶留存
備查聯）壹張、偽造申請人親辦門號及手機保固同意書（客戶留
存聯，含其上「立同意書人」欄上之偽造「甲○○」署押壹枚）
壹紙、NOKIA 廠行動電話手機1 具及門號為0000000000號之遠傳
電信SIM 卡壹張，均沒收之；又竊盜未遂，累犯，處有期徒刑貳
月。應執行有期徒刑捌月，未扣案之行動電話／第三代行動電話
服務申請書（遠傳電信公司留存聯）之「申請者簽名」欄上偽造
「甲○○」之署押共貳枚（含按捺指印紋共貳枚）、扣案之行動
電話／第三代行動電話服務申請書（客戶留存備查聯）壹張、偽
造申請人親辦門號及手機保固同意書（客戶留存聯，含其上「立
同意書人」欄上之偽造「甲○○」署押壹枚）壹紙、NOKIA 廠行
動電話手機1 具及門號為0000000000號之遠傳電信SIM 卡壹張，
均沒收之。
    事  實
一、乙○○前曾因竊盜案件，於民國91年12月23日，經臺灣新竹
    地方法院以91年度易字第746 號判決判處有期徒刑2 年確定
    ，於95年1 月11日假釋付保護管束出監，嗣於95年7 月1 日
    保護管束期滿執行完畢。詎其仍不知悔改，復基於意圖為自
    己不法所有之犯意，於95年10月初某日，在桃園縣中壢市○○路○○路咖啡館處，明知姓名年籍不詳綽號「宗漢」所販
    售之甲○○國民身份證、汽車駕駛執照、健保卡、中國信託
    信用卡、提款卡、富邦銀行信用卡、聯邦銀行信用卡、全國
    加油站回利卡各1 張、VENOM 汽車音響主機1 台、汽車音響
    天線2 支等物品係屬來路不明之贓物（係甲○○於95年9 月
    29日，在桃園縣蘆洲鄉○○路○ 段152 號地下室遭竊之物）
    ，仍以約新臺幣（下同）1 萬元之代價予以收受，並旋於95
    年10月3 日，還往臺北縣板橋市○○路○ 段334 號之遠傳電
    信股份有限公司門市，冒用甲○○之名義，向遠傳電信申請
    行動電話門號0000000000號及NOKIA 廠行動電話手機1 具，
    並接續於行動電話／第三代行動電話服務申請書（遠傳電信
    公司留存備查聯）之申請者簽名欄上偽簽「甲○○」之署押
    共2 枚（含按捺指印紋共2 枚）及於申請人親辦門號及手機
    保固同意書之立同意書人欄上偽簽「甲○○」署押1 枚，並
    交付與該電信公司人員行使，使該店員陷於錯誤，交付其所
    申辦之NOKIA 廠行動電話手機1 具及門號為0000000000 號
    之遠傳電信公司SIM 卡，並將上開申請書及同意書之客戶留
    存聯各1 紙交付予乙○○收執，足生損害於甲○○及該電信
    公司。又於95年10月8 日，駕駛車牌號碼HE－3989號小客車
    ，在臺北縣林口鄉○○○街12巷4 號前停車場處，見丙○○
    所有停放於該處之車牌號碼0120－DG汽車車門已遭他人破壞
    ，趁四下無人之際，打開車門擅自進入車內，坐在車內副駕
    駛座上著手物色財物之際，因觸動車輛警報器為丙○○發覺
    前往察看，發現乙○○尚在車內，乙○○見狀行竊未得逞即
    自駕駛座開門逃跑，丙○○則從後追呼約100 公尺，終逮捕
    到乙○○，並報警處理後，在乙○○所駕前開HE－3989號車
    內起出甲○○國民身份證、汽車駕駛執照、健保卡、中國信
    託信用卡、提款卡、富邦銀行信用卡、聯邦銀行信用卡、全
    國加油站回利卡各1 張、VENOM 汽車音響主機1 台、汽車音
    響天線2 支及NOKIA 廠行動電話手機1 具、門號為00000000
    00號之遠傳電信SIM 卡1 張、行動電話／第三代行動電話服
    務申請書（客戶留存備查聯）1 紙、申請人親辦門號及手機
    保固同意書（客戶留存聯）1 紙，始查悉上情。
二、案經甲○○訴由臺北縣政府警察局新莊分局報請臺灣板橋地
    方法院檢察署檢察官偵查起訴。
    理　由
一、查本件被告乙○○所犯並非死刑、無期徒刑、最輕本刑為三
    年以上有徒刑之罪或高等法院管轄第一審案件，而其於準備
    程序進行中，被告先就被訴事實為有罪之陳述，經法官告知
    簡式審判程序之旨，並聽取公訴人及被告之意見後，本院認
    適宜改依簡式審判程序進行，爰依刑事訴訟法第273 條之1
    第1 項、第284 條之1 規定，由本院合議庭以裁定由受命法
    官獨任進行簡式審判程序，合先敘明。
二、上揭事實，業據被告乙○○於警訊、偵查及本院審理時供承
    不諱，並經被害人甲○○於警詢中指訴物品失竊等情屬實，
    又被害人丙○○於警詢時指訴其目睹被告在其車內著手行竊
    為其發現而當場逮捕之經過綦詳，此外，復有扣押物品目錄
    表、被害人甲○○出具之贓物認領保管單、內政部警政署刑
    事警察局95年12月1 日刑紋字第0950173772號鑑驗書各1 份
    在卷可稽，及行動電話／第三代行動電話服務申請書（客戶
    留存備查聯）、申請人親辦門號及手機保固同意書（客戶留
    存聯）各1 紙、NOKIA 廠行動電話手機1 具、門號為000000
    0000號之遠傳電信SIM 卡1 張扣案足資佐證，被告之任意性
    自白核與事實相符，足堪採信。本案事證明確，被告犯行洵
    堪認定。
三、核被告所為，應係犯刑法第349 條第2 項之故買贓物罪、同
    法第216 條、第210 條之行使偽造私文書罪、同法第339 條
    第1 項詐欺取財罪、及同法第320 條第3 項、第1 項之竊盜
    未遂罪。雖起訴意旨認被告係持客觀上對人生命身體足生危
    害之兇器，撬壞丙○○所有之上開車輛車門鑰匙孔後，進入
    車內著手行竊，係涉犯刑法第321 條第2 項、第1 項第3 款
    之加重竊盜未遂罪嫌，惟查，被告堅稱伊並沒有持任何工具
    破壞車門，伊係見副駕駛座車門已被破壞，才會進入車內行
    竊等語，又證人丙○○於偵查時亦僅證述：我的車子是門一
    開警報器就會響，我是聽到警報器一響，就馬上下樓查看，
    看到被告正在車內副駕駛座上，被告根本還來不及偷到東西
    ，我並沒有看到被告破壞車門鎖過程，是事發之後，我檢查
    鑰匙孔才發現壞了，我的車門一開警報器就會響等情（見偵
    查卷第43至44頁），據此可知，被告係因現行犯而遭被害人
    丙○○當場逮捕，則倘若被告當時有持任何工具行竊，衡情
    應無充足時間得藏匿該工具，惟在現場並未扣得任何足供被
    告破壞車門鎖之工具，此有搜索扣押筆錄暨扣押物品目錄表
    各1 份在卷可稽，足認被告上開所辯，並非子虛，則起訴意
    旨認被告有持客觀上對人生命身體足生危害之兇器以撬壞車
    門乙節，尚屬無據，公訴人業於本院準備程序蒞庭時就被告
    上開進入車內著手行竊未得逞之犯行，變更起訴法條為刑法
    第320 條第3 項、第1 項之普通竊盜未遂罪，本院就此部分
    自毋庸變更起訴法條，併此陳明。而被告偽造署押之行為屬
    偽造私文書之階段行為，其偽造私文書之低度行為亦為行使
    之高度行為所吸收，均不復另論。又按如數行為於同時同地
    或密切接近之時地實施，侵害同一之法益，各行為之獨立性
    極為薄弱，依一般社會健全觀念，在時間差距上，難以強行
    分開，在刑法評價上，以視為數個舉動之接續施行，合為包
    括之一行為予以評價，較為合理，則屬接續犯，而為包括之
    一罪（最高法院86年臺上字第3295號判例參照），查被告於
    95年10月3 日，在上開遠傳電信股份有限公司門市，冒用甲○○之名義，在行動電話／第三代行動電話服務申請書（遠
    傳電信公司留存備查聯）之申請人簽名欄上偽造「甲○○」
    簽名2 枚（含按捺指印紋2 枚）之行為，及在申請人親辦門
    號及手機保固同意書（客戶留存聯）之立同意書人欄上亦偽
    造「甲○○」之簽名1 枚行為，係於密切接近之時、地實施
    而侵害同一法益，兩行為之獨立性極為薄弱，係依一般社會
    健全觀念，在時空差距上，難以強行分離之情形，在刑法評
    價上，應認各個舉動不過為犯罪行為之一部分，不過係行為
    接續而完成整個犯罪，顯基於單一犯意接續所為，應合於包
    括之一行為予以評價，屬接續犯。被告以一行為同時觸犯行
    使偽造私文書罪及詐欺取財罪數罪名，為想像競合犯，應從
    一重之行使偽造私文書罪處斷，起訴書雖漏未論及被告尚犯
    刑法第339 條第1 項之詐欺取財罪，惟此部分與被告行使偽
    造私文書犯行，為想像競合犯，屬裁判上一罪，本院自得擴
    張犯罪事實予以審究，附此敘明。又被告所犯故買贓物罪、
    行使偽造私文書罪、及竊盜未遂三罪間，犯意各別，行為互
    殊，應予分論併罰。被告已著手於上開竊盜犯罪行為之實行
    ，惟遭被害人丙○○及時發現，致未發生犯罪之結果而未遂
    ，爰依刑法第25條第2 項規定，減輕其刑。又查，被告前曾
    因竊盜案件，於91年12月23日，經臺灣新竹地方法院以91年
    度易字第746 號判決判處有期徒刑2 年確定，於95年1 月11
    日假釋付保護管束出監，嗣於95年7 月1 日保護管束期滿執
    行完畢，此有臺灣高等法院被告前案紀錄表在卷可稽，被告
    於五年內再故意犯有期徒刑以上之本罪，各應依累犯之規定
    加重其刑，並就被告上開竊盜罪部分，依法先加重後減輕之
    。爰審酌被告前有竊盜前科，甫執行完畢，竟不知悔悟，且
    其身強體壯，不知辛勤工作力圖向上，竟復為竊盜等犯行，
    素行非佳，兼酌以被告智識程度、犯罪目的、手段、及其犯
    罪後坦承犯行態度良好等一切情狀，各量處如主文所示之刑
    ，併定其應執行之刑，以示懲儆。
四、至於未扣案之行動電話／第三代行動電話服務申請書（遠傳
    電信公司留存聯），係被告冒用甲○○之名義所偽造，惟已
    交付予遠傳電信股份有限公司持有，已非被告所有之物，依
    法無從併予諭知沒收，惟該紙偽造申請書上之申請者簽名欄
    上偽造「甲○○」之署押共2 枚（含按捺指印紋共2 枚），
    不問屬於犯人與否，應依刑法第219 條規定宣告沒收之。又
    扣案之行動電話／第三代行動電話服務申請書（客戶留存備
    查聯）1 紙、偽造申請人親辦門號及手機保固同意書（客戶
    留存聯，含在其上之立同意書人欄上偽簽「甲○○」署押1
    枚）1 紙，係被告犯偽造私文書罪所生之物，已交付予被告
    留存收執，為被告所有，應依刑法第38條第1 項第3 款規定
    ，沒收之。另扣案之NOKIA 廠行動電話手機1 具及門號為00
    00000000號之遠傳電信SIM 卡1 張，係被告犯詐欺取財罪所
    得之物，已屬被告所有，亦應依刑法第38條第1 項第3 款規
    定，均沒收之。
據上論斷，應依刑事訴訟法第273 條之1 第1 項、第299 條第1
項前段，刑法第216 條、第210 條、第320 條第3 項、第1 項、
第349 條第2 項、第55條、第25條第2 項、第47條第1 項、第51
條第5 款、第219 條、第38條第1 項第3 款，刑法施行法第1 條
之1 第1 項、第2 項前段，判決如主文。
本案經檢察官葉志飛到庭執行職務。
中　　華　　民　　國　　96　　年　　1 　　月　　31　　日
                  刑事第十二庭  法  官  林淑婷
右正本證明與原本無異
如不服本判決應於送達後十日內向本院提出上訴狀
                                書記官  賴良杰
中　　華　　民　　國　　96　　年　　1 　　月　　31　　日
附錄本案論罪科刑法條全文：
中華民國刑法第210條
偽造、變造私文書，足以生損害於公眾或他人者，處五年以下有
期徒刑。
中華民國刑法第216條
行使第210 條至第215 條之文書者，依偽造、變造文書或登載不
實事項或使登載不實事項之規定處斷。
中華民國刑法第320條
意圖為自己或第三人不法之所有，而竊取他人之動產者，為竊盜
罪，處五年以下有期徒刑、拘役或五百元以下罰金。
意圖為自己或第三人不法之利益，而竊佔他人之不動產者，依前
項之規定處斷。
前二項之未遂犯罰之。
中華民國刑法第349條
收受贓物者，處三年以下有期徒刑、拘役或五百元以下罰金。
搬運、寄藏、故買贓物或為牙保者，處五年以下有期徒刑、拘役
或科或併科一千元以下罰金。
因贓物變得之財物，以贓物論。
